【裁判字號】    88,交易,99
【裁判日期】    890223
【裁判案由】    過失致死
【裁判全文】
臺灣花蓮地方法院刑事判決                八十八年度交易字第九九號
    公訴人  臺灣花蓮地方法院檢察署檢察官
    被      告  乙○○
    選任辯護人  曾冠棋
右列被告因傷害案件，經檢察官提起公訴（八十八年度偵字第二七六八號），本院
判決如左：
    主  文
乙○○因過失致死，處有期徒刑陸月，如易科罰金以佰元折算壹日。
    事  實
一、乙○○於民國 (下同）八十八年二月五日上午十時三十分許，駕駛車牌Ｌ三─五
    四一三號自小客車，沿花蓮縣吉安鄉○○村○○路即台十一線公路由南埔往中華
    紙漿公司方向行駛，原應注意車前狀況，隨時採取必要安全措施，並注意汽車超
    車時應顯示左方向燈並於前車左側保持半公尺以上之間隔超過，行至安全距離後
    再顯示右方向燈駛入原行路線竟疏未注意，途經吉安鄉○○村○○路一三０之一
    號前，欲超越在前由鍾筠所騎之車號ＲＩＧ─０三二號機車時，並未在左側保持
    半公尺以上之間隔超車，致其車尾擦撞鍾筠機車之左側照後鏡，使鍾筠人車倒地
    受有頭部外傷，經送醫急救，延至同年四月十二日十時十分因  重器官衰渴不治
    死亡。
二、案經臺灣花蓮地方法院檢察署檢察官自動檢舉偵查起訴。
    理  由
一、訊據被告乙○○坦承於右揭時間駕駛車牌號碼Ｌ三─五四一三號藍色自小貨車沿
    花蓮縣吉安鄉○○路即台十一線公路由南埔經中華妅紙漿公司方向行駛經過該路
    一三０之一號前，惟矢口否認於右揭時地駕車肇事，辯稱伊沒有撞到被害人云云
    ，辯護人為被告辯稱；雙方在仁里派出所調解時被害人頭部並沒有受傷，而二個
    月後被害人死亡應與車禍無關，縱使有關，亦因慈濟醫院於急診時未作必要之醫
    療處置所致，另證人甲○○並親睹被告所駕駛之貨車與被害人發生擦撞肇事，不
    得以此為被告犯罪之證據，又相關醫師，法醫及診斷證明，驗屍報告均待查證並
    聲請履勘現場，車輛及向醫事鑑定委員會魴函查本件處理過程有無過失不當及確
    認被害人死亡原因等語。惟查（相驗卷第四頁反面），丙○○即鍾筠之子於相驗
    案中亦証陳往機車後照鏡因本件車禍槌毀無訛（同上第十五頁正面），而肇事當
    時，台十一線公路自西向東僅有被告所駕駛之Ｌ三－五四一三號自小貨車往前行
    駛（經過），復據目擊証人甲○○分別於警訊、但查本院審理中証實（相驗卷第
    七頁反面、第三十五頁、第三十六頁），依肇事現場圖示，被害人所駕駛ＲＩＧ
    －０三二號機車倒停於台十一線西向路段，前後車輛各距中央分向線一、六公分
    及一、三公分，東向路段有長約一、四公分斜向到地痕一條外側車道修路中路面
    不平，有卷附道路交通事故調查報告表足憑，可見本件係同向被告欲超越在前申
    被害人鍾筠所騎來之機車時，其車尾  撞鍾筠機車之左側照後鏡，致鍾筠人車失
    去平衡倒地並斜停於對向車道甚明，被告並稱伊未發生車禍云云，無非卸責之詞
    ，不足採信；按駕駛人應注意車前狀況，隨時採取必要安全措施。汽車超車時應
    顯示左方向燈並於前車左側保持半公尺以上之間隔超過，行至安全距離後再顯示
    右方向燈駛入原行路線，道路交逍安全規則第九十四條第三項、第一百零一條第
    五款分別定有明文。被告乙○○駕車自應注意上述道路交通安全規定，依附卷之
    交通事故調查報告所載， 本件肇事時、地之天侯、路況皆良好。被告並無不能?
    意之情事，竟疏未注意，而於超車時並未保持半公尺以上之間隔，致肇本件車禍
    ，自有過失。
(二）被害人鍾筠於肇事後，即前往
二、核被告所為，係犯刑法第二百七十七條第一項之傷害罪。爰審酌被告之品行、犯
    罪之動機、目的、手段、犯罪時所受之刺激、被害人所受傷害程度及被告犯罪後
    號前，之態度等一切情狀，量處如主文所示之刑，並諭知易科罰金、服勞役之折
    算標準。
三、被告經合法傳喚，無正當理由不到庭，本院認係應科拘役、罰金之案件，故不待
    其陳述逕行判決。
據上論結，應依刑事訴訟法第二百九十九條第一項前段、第三百零六條，刑法第二百
七十七條第一項、      、第四十一條、第四十二條第二、三項，罰金罰鍰提高標準
條例第一條、第二條第一項判決如主文。
本案經檢察官        到庭執行職務。
中      華      民      國    八  十      年            月              日
                              臺灣花蓮地方法院刑事庭
                                  法  官
右正本證明與原本無異。
如對本判決不服，應於送達後十日內，向本院提出上訴狀。（應抄附繕本）
                                  法院書記官
中      華      民      國    八  十      年            月              日


司法院資訊處製作；財團法人民間司法改革基金會備份。
